【裁判字號】    89,易,2776
【裁判日期】    900911
【裁判案由】    違反商標法
【裁判全文】
臺灣臺北地方法院刑事判決                        八十九年度易字第二七七六號
    公  訴  人  臺灣臺北地方法院檢察署檢察官
    被      告  戊○○
    選任辯護人  張玉希
右列被告因違反商標法案件，經檢察官提起公訴（八十九年度偵字第一五二二六號）
，本院判決如左：
    主  文
戊○○意圖欺騙他人，於有關同一商品之廣告，附加相同於他人註冊商標圖樣而散布
，處有期徒刑陸月，如易科罰金以參佰元折算壹日。
    事  實
一、戊○○係台北市○○路一八五號八樓之六「亨偉股份有限公司」（下稱亨偉公司
    ）之負責人，明知「ＳＵＮＴＥＮＳ」商標，業經山宇企業股份有限公司（下稱
    山宇公司）向經濟部中央標準局申請商標註冊（註冊號數為00000000號
    ），取得商標專用權，並使用於商標法施行細則第四十九條第十類之按摩器、低
    週波治療器等商品上，專用期間自八十七年十一月十六日起至九十七年十一月十
    五日止。且戊○○明知山宇公司業將該商標使用於其所生產之低週波器，為與亨
    偉公司向山宇公司採購之低週波器，兩者之間市場能有區隔，雙方約定亨偉公司
    不得使用「ＳＵＮＴＥＮＳ」商標，詎戊○○竟意圖欺騙他人，於八十八年十一
    月初，在遠東愛買專刊第二十四期廣告型錄（特價期限八十八年十一月四日至八
    十八年十一月十八日），刊載使用相同於「ＳＵＮＴＥＮＳ」商標之低週波器特
    價活動，而將之散布於不特定之人。
二、案經山宇公司訴由台灣台北地方法院檢察署檢察官偵查起訴。
    理  由
一、訊據被告戊○○矢口否認有上開侵害商標專用權之行為，辯稱：因亨偉公司增加
    對山宇公司所生產之低週波器採購，山宇公司因此同意亨偉公司使用其「ＳＵＮ
    ＴＥＮＳ」商標云云。經查，右開事實，業據告訴人山宇公司指訴甚詳，依卷附
    亨偉公司與山宇公司於八十七年七月二日所簽訂之產品「ＯＤＭ」產銷暨商標授
    權合約書明白約定「甲方（亨偉公司）授權品牌ＬＯＧＯ為卡尼爾ＣＯＮＮＩＥ
    」，嗣因亨偉公司於遠東愛買第十七期專刊上、聯合報上以山宇公司已申請公告
    中之「ＳＵＮＴＥＮＳ」商標促銷低週波器，經山宇公司於八十七年八月十日發
    函異議，有該函在卷為憑，而因該事件，參與處理糾紛之證人甲○○於本院審理
    中證稱：「我就與他（山宇公司負責人乙○○）一起去，我們是去討論仿冒問題
    ，說是大賣場廣告的東西，就是ＳＵＮＴＥＮＳ的商標，他們直接用到廣告型錄
    上」、「乙○○認為會影響到市場上的價格，希望以後不要使用他們的商標，對
    方就說是印刷的錯誤」等語；又為區隔市場，於雙方簽訂上開授權合約書後，乙○○特地將原設計ＳＵＮＴＥＮＳ商標廣告用之正片，持交亨偉公司員工丁○○
    ，以為設計ＣＯＮＮＩＥ品牌採盒之參考，丁○○於設計中，特定將正片上之Ｓ
    ＵＮＴＥＮＳ商標，以電腦合成影像改成ＣＯＮＮＩＥ商標等情，亦經亨偉公司
    員工丁○○於本院審理中證述無訛。另原亨偉公司之負責採購之員工，即證人丙○○於本院審理中證稱：「我們評估商品，作採購，就會向公司下訂單，要產品
    公司提供彩盒，但是我們要求要有自己的商標，再由美工部門設計彩盒，用我們
    自己的品牌」、「乙○○交（彩盒）給我的時候，告訴我是給我們作參考，他告
    訴我，不能用他們的商標，我也告訴他，我們會用自己的商標，因為我們不會替
    你們打廣告」、「我有接到乙○○的電話，他很不客氣質問我們為何用他們的商
    標，我向公司反應，．．．．林先生後來有來公司談，那天乙○○來，帶了一位
    朋友來，我有在場，乙○○說為何用他們的商標，我們向他解釋，不是有意的，
    乙○○說希望以後不要再用他們的商標，我們希望大事化小事，乙○○說希望多
    訂一些產品，但是沒有交集，因為沒有討論出數量」、「第二次訂貨純粹是因為
    我們貨源不足，我告知林先生說，用他們的商標先撇開不談，希望他們不要斷我
    們的貨，我們還會訂貨」、「（問：你們在商談商標糾紛時，乙○○是否默示同
    意以增加訂貨來換取你們公司使用他們的商標？）沒有，他們反而堅持我們公司
    不能使用他們的商標」等語。綜上所述，被告空言辯稱以增加採購換取使用商標
    云云，顯無可信；至被告聲請傳訊證人江聖聰，欲證明系爭廣告型錄之照片係丁○○交付，但證人丁○○於本院審理中已證稱：其未將乙○○所交付之型錄正片
    交付業務員登載廣告等情，核無傳訊證人江聖聰之必要。此外，復有遠東愛買專
    刊第二十四期廣告型錄乙份在卷為憑。被告意圖混淆商品之區隔，以低價達到不
    公平之競爭，事證明確，其犯行堪以認定。
二、按商標之作用，乃在表彰商標專用權人所生產、製造、加工、檢選、批售或經紀
    之商品，使一般消費者認識該商標之商品，並可藉此辨明商品之來源與信譽。故
    如仿冒他人商標所販賣商品，縱與該商標所表彰之商品品質相同，但既足以使一
    般消費者產生商品來源之混同或誤認，對於其餘購買該商標產品之廣大消費者及
    商標專用權人而言，仍會因行為人之仿冒行為而產生被欺騙之感覺，而影響公平
    交易，是行為人使用他人商標作為商品之廣告，縱消費者所購得之商品，其品質
    與正品之品質相同，仍屬意圖欺騙他人。核被告所為，係犯商標法第六十二條第
    二款之罪。爰審酌被告之犯罪動機、目的、手段、方法，所得之利益，所生不公
    平競爭之危害，暨犯罪後之態度等一切情狀，量處如主文所示之刑，並諭知易科
    罰金之折算標準。被告犯罪時間雖係於九十年一月十二日刑法第四十一條修正生
    效施行之前，但刑法第四十一條修正何種犯罪得易科罰金之規定（由犯三年以下
    有期徒刑之罪得易科罰金，修正為犯五年以下有期徒刑之罪得易科罰金），僅係
    刑罰執行方法之變更，並非科處犯罪行為人刑罰之刑罰法令之變更，與罰金罰鍰
    提高標準條例之修正，將因而產生刑罰法令法定刑之變更，不可一概而論，故並
    無新舊法比較問題，附此敘明。
據上論斷，應依刑事訴訟法第二百九十九條第一項前段，商標法第六十二條第二款，
刑法第十一條前段、第四十一條第一項，罰金罰鍰提高提高標準條例第二條，判決如
主文。
本案經檢察官林淑玲到庭執行職務
中    華    民    國      九十        年      九      月      十一    日
                                      臺灣臺北地方法院刑事第四庭
                                          法  官  侯水深
右正本證明與原本無異。
如不服本判決，應於判決送達後十日內向本院提出上訴狀(應抄附繕本)。告訴人或被
害人如對於本判決不服者，應具備理由請求檢察官上訴，其上訴期間之計算係以檢察
官收受判決正本之日期為準。
                                          書記官  陳彥蕖
中    華    民    國      九十        年      九      月      十一    日
參考法條
商標法第六十二條
意圖欺騙他人，有左列情事之一者，處三年以下有期徒刑、拘役或科或併科新台幣二
十萬元以下罰金：
一、於同一商品或類似商品，使用相同或近似於他人註冊商標之圖樣者。
二、於有關同一商品或類似商品之廣告、標帖、說明書、價目表或其他文書，附加相
    同或近似於他人註冊商標圖樣而陳列或散布者。


司法院資訊處製作；財團法人民間司法改革基金會備份。
